臺灣南投地方法院民事簡易裁定
109年度投簡字第497號
上  訴  人
即  原  告  王英靖  


            王世杰  
            王世雄  
原      審
共      同
訴訟代理人  林道啓律師
複  代理人  王銘助律師
被  上訴人  行政院農業委員會農田水利署

法定代理人  蔡昇甫  
被  上訴人  陳長松  


上列當事人間確認通行權存在事件，上訴人對於民國111年5月20
日本院第一審判決，提起上訴，裁定如下：
    主  文
本件第二審訴訟標的價額核定為新臺幣5,424元。
上訴人應於本裁定送達翌日起5日內，補繳第二審裁判費新臺幣1
,500元，逾期未補繳，即裁定駁回上訴。
    理  由
一、提起民事第二審上訴，應依民事訴訟法第77條之16第1項規
    定繳納裁判費，此為必須具備之程式。復提起上訴，有應繳
    而未繳裁判費者，原第一審法院應定期間命其補正，如不於
    期間內補正者，原第一審法院應以裁定駁回之，民事訴訟法
    第442條第2項定有明文，前揭規定於簡易訴訟程序之上訴程
    序亦有準用，此觀同法第436條之1第3項自明。
二、鄰地通行權之行使，在土地所有人方面，為其所有權之擴張
    ，在鄰地所有人方面，其所有權則因而是受限制，參照民事
    訴訟法第77條之5規定之法意，鄰地通行權訴訟標的之價額
    ，如主張通行權人之人為原告，應以其土地因通行鄰地所增
    價額為準；如否認通行權之人為原告，則以其土地因被通行
    所減價額為準（最高法院78年台抗字第355號判例意旨參照
    ）。倘原告未提出估價報告查報其所有土地通行鄰地所增加
    價額，因鄰地通行權與民法第851條之不動產役權關於以他
    人不動產供自己不動產通行性質相近，可參照土地登記規則
    第49條第3項關於估算不動產役權價值之規定，以鄰地於起
    訴時之申報地價通行面積4％7年，核定本件原告所有土地
    因通行鄰地之訴訟標的價額。
三、上訴人於民國111年6月16日提出民事聲明上訴狀對本院於11
    1年5月20日所為第一審判決聲明不服，未繳納第二審裁判費
    ，自有上訴程式欠缺之情事。本件上訴人於第一審訴請法院
    確認上訴人對被上訴人就附表所示之土地有通行權存在，經
    第一審法院認定上訴人之主張為無理由而判決上訴人敗訴，
    上訴人不服而提起上訴，並聲明：⑴確認上訴人就被上訴人
    陳長松所有坐落南投縣○○鎮○○段00地號土地，如附表編號1
    所示土地，有通行權存在；⑵確認上訴人就被上訴人行政院
    農業委員會農田水利署所管理同段45地號土地，如附表編號
    2至7所示土地，有通行權存在。是依第二點之說明，本件第
    二審訴訟標的價額應核定為新臺幣（下同）5,424元（計算
    式：280〔15.63＋12.04＋4.16＋29.52＋0.79＋3.23＋3.81〕4％7
    ，元以下四捨五入），應徵第二審裁判費1,500元，爰限上
    訴人應於本裁定送達翌日起5日內補繳第二審裁判費1,500元
    ，倘逾期未補繳，即裁定駁回上訴。
四、另受特別委任之訴訟代理人，有依民事訴訟法第70條第1項
    但書規定，提起上訴之權。所謂提起「上訴」，非僅代為向
    法院表示上訴之意思表示而已，其為使上訴發生合法效力目
    的範圍內所必要之行為，如：提出上訴狀、繳納上訴裁判費
    等，均應包括在內（最高法院94年度台抗字第981號裁定、9
    7年度台抗字第4號裁定要旨及司法院廳民一字第0021號函
    參照）。本件上訴人於第一審有委任林道啓律師及王銘助律
    師分別為共同訴訟代理人及複代理人，依前揭說明，一併將
    補正裁定通知上訴人之原審共同訴訟代理人及複代理人。
五、依民事訴訟法第436條之1第3項、第442條第2項前段，裁定
    如主文。
中　　華　　民　　國　　111 　年　　7 　　月　　25　　日
                  南投簡易庭  法  官  林彥宇
附表：
編號 不動產標的     附圖 編號 面積 （㎡）  縣市 鄉鎮市區 地段 地號 性質   1    南投縣       竹山鎮       安定段    44    土地    P 15.63 2      45    F 12.04 3      J 4.16 4      O 29.52 5      R 0.79 6      V 3.23 7      W 3.81 備註： 附圖為內政部國土測繪中心110年2月17日第0000000000號鑑定圖。        
以上為正本係照原本作成。
如不服本裁定關於核定訴訟標的價額部分，應於裁定送達後10日
內向本院提出抗告狀，並繳納抗告費新臺幣1,000元（如委任律
師提起抗告，請注意民事訴訟法施行法第9條規定）；其餘關於
命補繳裁判費部分，不得抗告。
中　　華　　民　　國　　111 　年　　7 　　月　　25　　日
                              書記官  藍建文